【裁判字號】    92,聲再,213
【裁判日期】    920825
【裁判案由】    詐欺聲請再審
【裁判全文】
臺灣高等法院臺中分院刑事裁定                    九十二年度聲再字第二一三號
    聲  請  人
    即受判決人  甲○○
    選任辯護人  吳瑞堯
右列聲請人因詐欺等案件，對於本院九十二年度上易字第八四四號，中華民國九十二
年七月十五日確定判決（臺灣南投地方法院九十一年度易字第六三四號、臺灣南投地
方法院檢察署九十一年度偵字第一四六七號），聲請再審，本院裁定如左：
    主      文
再審之聲請駁回。
    理      由
一、聲請意旨略稱：按刑事訴訟法第四百二十一條規定：不得上訴於第三審法院之案
    件，除前條之規定外，其經第二審確定有罪之判決，如就足生影響判決之重要證
    物漏未審酌者，亦得為受判決人之利益，聲請再審。所稱有罪之判決確定後為受
    判決人之利益，係指受判決人得因此受較輕之罪或無罪之判決而言。而受判決人
    是否得受較有利之判決，因其所受之訴訟程序及所採行之證據法則而有不同。若
    受判決人所犯者為得上訴第三審之罪，則享有三級三審之審級利益，得就原審判
  決違背法令之謬誤，更正發回原法院審理，而獲得公正審判之程序利益，併新的
    訴訟制度。是若原確定判決誤用法令，以其為不得上訴第三審之案件，剝奪受判
    決人之審級利益，受判決人自得為此聲請再審。茲查依原確定判決所認定之事實
    ，中央健保局中區分局業務訪查記錄所附之許榮耀、白進福、鍾宜蓉、鍾旺廷、
    陳月雲、王淑君、游贊丁、朱美鳳、陳邁等人之診療記錄，係被告甲○○利用醫
    師王隆本休息或外出時，擅自將非醫師王隆本親自診療之結果，記載於該等診療
    記錄上，而王隆本就此與被告甲○○既無犯意聯絡，亦未授權使被告甲○○得以
    其名義製作診療記錄，足見被告甲○○所犯應係得上訴第三審之盜用印章、偽造
    及行使偽造之私文書罪，此並與原確定判決所認之業務上登載不實文書罪、詐欺
    取財罪間，有裁判上一罪關係，為起訴效力所及，而應由原確定判決法院一併加
    以審理，乃原確定判決法院對此漏未斟酌，自屬對足以影響原判決之證據未予審
    酌，為此依刑事訴訟法第四百二十一條之規定聲請再審云云。
二、按以足以影響於原確定判決之重要證據漏未審酌，而為受判決人之利益聲請再審
    者，須一經再審，即應受無罪、免訴、免刑或輕於原判決所認罪名之判決而言。
    （最高法院三十九年台特抗字第八號判決意旨參照）。本院經查，本件再審聲請
    意旨以：原確定判決漏未審酌重要證據，而判處受判決人不得上訴第三審之罪名
    ，剝奪受判決人得上訴第三審之三級三審審級利益，是為受判決人之利益提起再
    審云云。惟查對受判決人有利或不利之判斷基準，應以判決主文內予以論科之罪
    名為判斷基準，尚非以是否具有得提起第三審上訴之審級利益為其衡量標準。此
    由刑事訴訟法第四百二十條第一項第六款以發現確實新證據為由而為受判決人之
    利益聲請再審者，須該確實之新證據足使受有罪判決之人應受無罪、免訴、免刑
    或輕於原判決所認罪名之判決者，方得為之，可以窺見。且查刑事訴訟法之所以
    限制某些案件不得上訴第三審，無非以該類案件情節較得上訴第三審之案件為輕
    微，且迅速審結，對被告亦屬一利，是所以定之。今原確定判決認受判決人係觸
    犯不得上訴第三審之罪，受判決人不求受無罪、免訴、免刑或輕於原確定判決所
    認之罪名，反以其所犯係重於原確定判決所認之罪名，而要求重新審判，已與為
    自己利益請求救濟之旨趣相悖；何況原確定判決事實欄並未認定被告有刑法第二
    百十六條，第二百十條之行使偽造私文書犯行。是聲請意旨前開所言，任憑己見
    漫為爭執，並無依據，自難憑採。此外，原確定判決於判決理由二、三，已就受
    判決人擅自將非醫師王隆本親自診療之結果，記載於許榮耀、白進福、鍾宜蓉、
    鍾旺廷、陳月雲、王淑君、游贊丁、朱美鳳、陳邁之診療記錄等犯罪行為詳予論
    述，亦無再審聲請意旨所稱漏未審酌該等診療記錄之情形，聲請意旨據此提起再
    審，自與刑事訴訟法第四百二十一條所謂重要證據漏未審酌之要件，不相適合。
    綜上所述，本件聲請意旨所舉聲請再審之理由，核與法定再審之要件無一相符，
    所為再審之聲請，並無理由，應予駁回。
三、據上論斷，應依刑事訴訟法第四百三十四條第一項，裁定如主文。
中      華      民      國      九十二  年      八      月      二十五  日
                                臺灣高等法院臺中分院刑事第七庭
                                      審判長法  官  林  榮  龍
                                            法  官  謝  說  容
                                            法  官  黃  日  隆
右正本證明與原本無異。
不得抗告。
            書記官  陳  三  軫
中      華      民      國      九十二  年      八      月      二十七  日
                                                                        Ａ


司法院資訊處製作；財團法人民間司法改革基金會備份。
